Inventaris van het archief van de Algemene Technische Afdeling TNO, 1945-1954
Nationaal Archief, Den Haag
- Algemeen Technische Afdeling TNO Inventaris administratieve bundels IV, 1947 / 1953
  - Doos 249., 249
    - AX-200/29 documentatie; synthetische diamant ingekomen en copieën van uitgegane brieven en andere stukken, 1951 febr. 28 - 1951 mrt. 6, 51.200/29
    - AX-200/31 documentatie; toepassingsmogelijkheden van telex in T.N.O. -verband ingekomen en copieën van uitgegane brieven en andere stukken, 1951 apr. 27 - 1951 nov. 5, 51.200/31; 1 omslag
    - AX-200/33 documentatie; onderzoek toepassing apparaat voor vermenigvuldiging van fiches e.d., 1951 mei 25 - 1952 apr. 10, 51.200/33; 1 omslag
  - Doos 250., 250
    - X-200/34 documentatie; cacheren van documenten ingekomen en copieën van uitgegane brieven en andere stukken, 1951 juli 9 - 1953 sept. 25, 51.200/34; 2 omslagen
    - AX-200/36 documentatie; aluminium rotaprintplaten; opdrachtgever: N.V. Blikman en Sartorius Rotterdam ingekomen en copieën van uitgegane brieven en andere stukken, 1951 juli 10 - 1951 juli 23, 51.200/36; 1 omslag
    - AX-200/38 documentatie; systeem fiches voor catalogisering ingekomen en copieën van uitgegane brieven en andere stukken, 1952 jan. 16 - 1953 mei 5, 51.200/38
    - AX-300 tekenwerk, opdrachten van derden ingekomen en copieën van uitgegane brieven en andere stukken, 1952 jan. 22 - 1952 febr. 9, 51.300; 1 omslag
    - AX-400 rapporten verkoop alfabetische rangschikking op naam van afzender of geadresseerde, 1951 jan. - 1951 dec., 51.400; 2 omslagen
  - Doos 251-253., ---
    - Bestanddeel 1., 251
      - Algemeen Algemene Zaken ingekomen en copieën van uitgegane brieven en andere stukken. alfabetische gerangschikt op naam van afzender of geadresseerde, 19jan. 51 - 19dec. 53, 51.600; 3 omslagen
    - Bestanddeel 2., 252
      - Algemeen Algemene Zaken ingekomen en copieën van uitgegane brieven en andere stukken. alfabetische gerangschikt op naam van afzender of geadresseerde, 19jan. 51 - 19dec. 53, 51.600; 4 omslagen
    - Bestanddeel 3., 253
      - Algemeen Algemene Zaken ingekomen en copieën van uitgegane brieven en andere stukken. alfabetische gerangschikt op naam van afzender of geadresseerde, 19jan. 51 - 19dec. 53, 51.600; 3 omslagen
  - Doos 254., 254
    - BX-1 geconditioneerde ruimten; opdrachtgever: Rijksproefstation voor Zaadcontrole, Binnenhaven 1, Wageningen ingekomen en copieën van uitgegane brieven en andere stukken, 1951 dec. 6 - 1952 sept. 24, 52.1; 1 omslag
    - BX-2 indampen van natrium-chloriet; opdrachtgever: N.V. Kon. Ned. Zoutindustrie, Hengelo ingekomen en copieën van uitgegane brieven en andere stukken, 1952 jan. 22 - 1952 sept. 2, 52.2; 1 omslag
    - BX-3 orchideeën, ontwerp en advies; opdrachtgever: C. de Kroes, Cothen de correspondentie en andere stukken overdragen aan Landbouworganisatie T.N.O., 1952 jan. 14 - 1953 sept 21, 52.3; 1 omslag
    - BX-4 proefdroger voor groente en fruit; opdrachtgever: instituut voor bewaring en verwerking van tuinbouwprodukten, Haagsteeg 6, Wageningen ingekomen en copieën van uitgegane brieven en andere stukken, 1951 dec. 6 - 1953 oct. 2, 52.4; 1 omslag
    - BX-5 tempelringen; opdrachtgever: Machinefabriek "Votex", Korvelseweg 133, Tilburg ingekomen en copieën van uitgegane brieven en andere stukken, 1952 febr. 13 - 1953 mrt. 31, 52.5; 1 omslag
    - BX-6 natronkalk; opdrachtgever: G-L-Loos en Co's Fabr. N.V. Keizersgracht 689, Amsterdam ingekomen en copieën van uitgegane brieven en andere stukken, 1952 mrt. 4 - 1952 mrt. 25, 52.6; 1 omslag
    - BX-7 verstuiven van babyvoeding; opdrachtgever: Zuivelfabriek "De Producent". Gouda ingekomen en copieën van uitgegane brieven en andere stukken, 1952 mrt. 10 - 1952 mei 28, 52.7; 1 omslag
    - BX-8 drogen van organische afvalstoffen (cacaoschroot): opdrachtgever: Erven Ankersmit C.V., Borgharen (L) ingekomen en copieën van uitgegane brieven en andere stukken, 1952 jan. 29 - 1953 febr. 3, 52.8; 1 omslag
    - BX-9 champignons; ingekomen en copieën van uitgegane brieven en andere stukken, 1952 febr. 11 - 1953 dec. 23, 52.9; 1 omslag
    - BX-10 lactose; ingekomen en copieën van uitgegane brieven en andere stukken, 1952 mrt. 17 - 1953 sept. 23, 52.10; 1 omslag
  - Doos 255., 255
    - BX -12 Laboratorium A.T.A. -T.N.O. ingekomen en copieën van uitgegane brieven en andere stukken. alfabetische rangschikking op naam van afzender of geadresseerde, 1952 jan. - 1952 dec., 52.12; 1 omslag
    - BX-14 stoomleveranties; opdrachtgever: Gebr. Sanders, Conradstraat 38, Rotterdam ingekomen en copieën van uitgegane brieven en andere stukken, 1952 jan. 10 - 1953 dec. 31, 52.14; 1 omslag
    - BX-15 gamma-hexachloorcyclohexaan; opdrachtgever: N.V. Chem. Industrie Rids, Waarderweg 25, Haarlem ingekomen en copieën van uitgegane brieven en andere stukken, 1952 mrt. 25 - 1952 sept. 9, 52.15; 1 omslag
    - ingekomen en copieën van uitgegane brieven en andere stukken, 1952 mei 0 - 1953 nov. 19, 52.16; 1 omslag
    - BX-17 voeding van tulpen; opdrachtgever: P. v. Lierop Jzn., Haven 108, Hillegom ingekomen en copieën van uitgegane brieven en andere stukken, 1952 jan. 22 - 1952 aug. 30, 52.17; 1 omslag
    - BX-18 verdampen ingekomen en copieën van uitgegane brieven en andere stukken, 1952 juni 10 - 1953 dec. 2, 52.18; 1 omslag
    - BX-19 verstuivingsdrogen ingekomen en copieën van uitgegane brieven en andere stukken, 1952 oct. 22 - 1953 dec. 18, 52.19; 1 omslag
    - BX-20 ontharden van water; opdrachtgever: L. v. Riel, Ringbaan Oost 331, Tilburg ingekomen en copieën van uitgegane brieven en andere stukken, 1952 apr. 2 - 1953 dec. 29, 52.20; 1 omslag
    - BX-23 maalproeven; opdrachtgever: Ned. Kininefabriek N.V., Maarssen ingekomen en copieën van uitgegane brieven en andere stukken, 1952 apr. 22, 52.23
    - BX-24 koelmedium; opdrachtgever: Vami N.V., Prinsengracht 743-745, Amsterdam ingekomen en copieën van uitgegane brieven en andere stukken, 1952 mrt. 19 - 1952 mei 1, 52.24; 1 omslag
    - BX-26 verstuivingsdrogen van kunsteiwit; opdrachtgever: Diederik N.V., Galvanistraat 34, Rotterdam ingekomen en copieën van uitgegane brieven en andere stukken, 1952 apr. 24 - 1952 mei 8, 52.26
    - BX-27 octrooien bevochtigen van tabak; opdrachtgever: Douwe Egberts N.V., Joure ingekomen en copie van uitgegane brieven en ander stuk, 1952 mrt. 6 - 1952 juli 24, 52.27; 1 omslag
    - BX-28 laboratorium physische technologie ingekomen en copieën van uitgegane brieven, 1951 dec. 31 - 1953 jan. 27, 52.28; 1 omslag
    - BX-29 koelen van cacaopoeder; opdrachtgever: Zephyr C.V., Zoetermeer copie van uitgegane brief en andere stukken, 1952 mei 8 - 1952 mei 14, 52.29; 1 omslag
    - BX-30 gelatine spons; opdrachtgever: N.V. Organon, Kloosterstraat 6, Oss ingekomen en copieën van uitgegane brieven en andere stukken, 1951 nov. 19 - 1952 sept. 13, 52.30; 1 omslag
    - BX-31 opwerken van chroomverbindingen; opdrachtgever: N.V. Organon, Kloosterstraat 6, Oss ingekomen en copieën van uitgegane brieven en andere stukken, 1952 mei 19 - 1952 aug. 7, 52.31; 1 omslag
  - Doos 256., 256
    - BX-32 hexachloorcyclohexaan; opdrachtgever: N.V. Organon, Kloosterstraat 6, Oss ingekomen en copieën van uitgegane brieven en andere stukken, 1952 mrt. 27 - 1953 sept. 8, 52.32; 1 omslag
    - BX-33 bezoek Achema 1052 ingekomen en copieën van uitgegane brieven en andere stukken, 1952 juni 3 - 1952 Oct. 27, 52.33; 1 omslag
    - BX-34 impact peeling van aardappelen ingekomen en copieën van uitgegane brieven en andere stukken, 1952 juni 5 - 1953 febr. 12, 52.34; 1 omslag
    - BX-35 oven voor hoge temperaturen ingekomen en copieën van uitgegane brieven en andere stukken, 1952 juli 24 - 1953 nov. 21, 52.35; 1 omslag
    - BX-36 drogen van organisch zwavelbevattend zinkzout; opdrachtgever: G. Ligtermoet en Zn. N.V., Vierhavenstraat 56, Rotterdam ingekomen en copieën van uitgegane brieven en andere stukken, 1952 jan. 12 - 1953 mrt. 20, 52.36; 1 omslag
    - BX-37 drogen van kruiden-extracten ingekomen en copieën van uitgegane brieven en andere stukken, 1952 apr. 1 - 1952 sept. 30, 52.37; 1 omslag
    - BX-38 amalgaan-reducties, algemeen ingekomen en copieën van uitgegane brieven en andere stukken, 1953 sept. 24 - 1953 dec. 3, 52.38; 1 omslag
    - BX-39 zoetwater, ontzouten; opdrachtgever: A.P. Schat, Utrecht van zeewater op reddingsboten ingekomen en copieën van uitgegane brieven en andere stukken, 1952 juli 3 - 1954 febr. 11, 52.39; 1 omslag
    - BX-40 laboratorium no 17 ingekomen en copieën van uitgegane brieven en andere stukken, 1952 juli 7 - 1953 aug. 25, 52.40; 1 omslag
    - BX-41 beoordeling van rijstdrogers; opdrachtgever: Ingenieursbureau en machinefabrieken Sluis, De Laan 6, Groningen ingekomen en copieën van uitgegane brieven en andere stukken, 1952 juni 17 - 1952 juli 28, 52.41; 1 omslag
    - BX-42 walsdrogen samenwerking met Kunststoffeninstituut T.N.O. ingekomen en copieën van uitgegane brieven en andere stukken, 1952 apr. 4 - 1952 juni 16, 52.42; 1 omslag
  - Doos 257., 257
    - BX-43 ontwerpen van melkverdamper; opdrachtgever: N.V. Handelshuis Holvrieka, Leidseweg 19, Utrecht ingekomen en copieën van uitgegane brieven [en andere stukken]., 52.43
    - BX-44 drogen van tomatenpuree; opdrachtgever: N.V. Hartogh's fabrieken, Gasstraat 4, Oss copieën van uitgegane brieven en ander stuk, 1952 aug. 18 - 1952 nov. 17, 52.44; 1 omslag
    - BX-45 warmte-overdracht luchtverhitter; opdrachtgever: N.V. Bronswerk, Eemstraat 91, Amersfoort ingekomen en copie van uitgegane brieven, 1952 aug. 2 - 1952 sept 8, 52.45; 1 omslag
    - BX-47 D.D.T.-fabricage; opdrachtgever: N.V. Organon, Kloosterstraat 6, Oss ingekomen en copieën van uitgegane brieven en andere stukken, 1952 juli 11 - 1953 juni 24, 52.47; 1 omslag
    - BX-48 sleepring-afdichtingen ingekomen brief, 1952 nov. 15, 52.48; 1 omslag
    - BX-49 terpetijn was; opdrachtgever: Vroom en Dreesmann N.V. Spui 3, Den Haag ingekomen en copieën van uitgegane brieven en andere stukken, 1952 juli 2 - 1952 sept. 5, 52.49; 1 omslag
    - BX-50 algemeen ingekomen en copieën van uitgegane brieven en andere stukken, 1952 mei 6 - 1952 dec. 18, 52.50; 1 omslag
    - BX-51 plastic krimpring; opdrachtgever: N.V. Shell Nederland, Wassenaarseweg 80, Den Haag ingekomen en copieën van uitgegane brieven en andere stukken, 1952 juli 26 - 1952 sept. 3, 52.51; 1 omslag
    - BX-52 haringdroger; opdrachtgever: Joh's de Jager, Nijverstraat 40, Tilburg ingekomen en copieën van uitgegane brieven en andere stukken, 1952 aug. 12 - 1952 sept. 8, 52.52; 1 omslag
    - BX-53 schoonmaken van melkverdampers; opdrachtgever: Gebr. Scheffer N.V. Noordvest, Schiedam copieën van uitgegane brieven en andere stukken, 1952 aug. 27 - 1952 sept. 3, 52.53; 1 omslag
    - BX-54 waterontzouting; opdrachtgever: South African Council for Scientific and Industrial Research, Africa House, Kingsway, London ingekomen en copieën van uitgegane brieven en andere stukken, 1952 aug. 25 - 1953 juni 12, 52.54; 1 omslag
    - BX-56 physisch-chemisch onderzoek van eiwit ingekomen en copieën van uitgegane brieven en andere stukken, 1952 sept. 11 - 1953 juli 17, 52.56; 1 omslag
    - BX-57 windzeven; opdrachtgever: P.J. v. Mechelen, Zuidsingel 34, Bergen op Zoom ingekomen en copieën van uitgegane brieven en andere stukken, 1952 sept. 12 - 1953 dec. 8, 52.57; 1 omslag
  - Doos 258., 258
    - BX-58 wasmachines; opdrachtgever: A.P. Schat, Utrecht ingekomen en copieën van uitgegane brieven en andere stukken, 1952 juni 16 - 1953 apr. 18, 52.58; 1 omslag
    - BX-59 malen ingekomen en copieën van uitgegane brieven en andere stukken, 1952 aug. 14 - 1953 sept., 52.59; 1 omslag
    - BX-60 mengen ingekomen en copieën van uitgegane brieven en andere stukken, 1953 mrt. 4 - 1953 dec. 28, 52.60; 1 omslag
    - BX-61 zeven ingekomen en copieën van uitgegane brieven en andere stukken, 1952 nov. 17 - 1953 oct. 21, 52.61; 1 omslag
    - BX-62 filteren ingekomen en copieën van uitgegane brieven en andere stukken, 1952 aug. 30 - 1953 dec. 28, 52.62; 1 omslag
    - BX-63 verstuiven, algemeen ingekomen en copieën van uitgegane brieven en andere stukken, 1952 dec. 1 - 1953 dec. 20, 52.63; 1 omslag
    - BX-64 sinter-metalen ingekomen en copieën van uitgegane brieven en andere stukken, 1952 sept. 20, 52.64; 1 omslag
    - BX-65 warme zool; opdrachtgever: A.P. Schat, Utrecht ingekomen en copieën van uitgegane brieven en andere stukken, 1953 jan. - 1953 oct. 20, 52.65; 1 omslag
    - BX-67 electrisch vissen; opdrachtgever: A.P. Schat, Utrecht ingekomen en copieën van uitgegane brieven en andere stukken, 1952 oct. 8 - 1953 dec. 31, 52.67; 1 omslag
  - Doos 259., 259
    - BX-68 hooibroei; opdrachtgever: Centraal Instituut voor Landbouwkundig Onderzoek, Wageningen ingekomen en copieën van uitgegane brieven en andere stukken, 1952 oct. 2 - 1953 nov. 19, 52.68; 1 omslag
    - BX-69 stikstofverpakking; opdrachtgever: N.V. Blikemballagefabriek Thomassen enDrijver, Veenweg, Deventer ingekomen en copieën van uitgegane brieven en andere stukken, 1952 aug. 22 - 1953 apr. 22, 52.69; 1 omslag
    - BX-70 walsdrogen in samenwerking met N.V. Goudse Machinefabriek, Kattensingel 24, Gouda ingekomen en copieën van uitgegane brieven en andere stukken, 1951 dec. 3 - 1953 juni 12, 52.70; 1 omslag
    - BX-72 electrische regeneratie; opdrachtgever: Siltex Ovenbouw, Blankenstraat 76-78, Amsterdam ingekomen en copieën van uitgegane brieven en andere stukken, 1952 oct. 10 - 1953 mrt. 13, 52.72; 1 omslag
    - BX-73 conditionering van magazijn; opdrachtgever: "Iduna", Uden ingekomen en copieën van uitgegane brieven en andere stukken, 1952 oct. 6 - 1952 nov. 17, 52.73; 1 omslag
    - BX-74 advies drogen; opdrachtgever: W.J.M. Timmerman, Brouwersgracht 246, Amsterdam ingekomen en copieën van uitgegane brieven en andere stukken, 1952 sept. 24 - 1954 jan. 5, 52.74; 1 omslag
    - BX-75 melkverdampers; opdrachtgever: N.V. Handelshuis Holvrieka, Leidseweg 19, Utrecht ingekomen en copieën van uitgegane brieven en andere stukken, 1952 oct. 31 - 1953 jan. 20, 52.75; 1 omslag
    - BX-76 verstuivingsdrogen van zeep; opdrachtgever: Fa.Wigleven, Persoonshaven 58, Rotterdam ingekomen en copieën van uitgegane brieven en andere stukken, 1952 nov. 3, 52.76; 1 omslag
    - BX-77 destillatie vulkolommen ingekomen en copieën van uitgegane brieven en andere stukken, 1952 oct. 15, 52.77; 1 omslag
    - BX-78 sunstills; opdrachtgever: Voorlichtingsinstituut voor het Welvaartsplan Nederlandse Antillen, Amsterdam ingekomen en copieën van uitgegane brieven en andere stukken, 1952 aug. 27 - 1953 sept. 5, 52.78; 1 omslag
    - BX-79 bereiding van natrium-hydrosulfiet (amalgaan-procédé); opdrachtgever: Kon. Ned. Zoutindustrie Hengelo ingekomen en copieën van uitgegane brieven en andere stukken, 1952 nov. 24 - 1953 dec. 22, 52.79; 1 omslag
  - Doos 260., 260
    - BX-80 vacuum-installatie; opdrachtgever: N.V. Handelshuis Holvrieka, Leidseweg 19, Utrecht ingekomen en copieën van uitgegane brieven en andere stukken, 1952 nov. 18 - 1953 jan. 20, 52.80; 1 omslag
    - BX-81 apparaat opbakken vis; opdrachtgever: H. Ventjes, Grotestraat 69, Nijverdal ingekomen en copieën van uitgegane brieven en andere stukken, 1952 oct. 3 - 1953 mrt. 21, 52.81; 1 omslag
    - BX-82 walsdrogen proeven; opdrachtgever: Kon. Ned. Gist en Spiritusfabriek, Delft ingekomen en copieën van uitgegane brieven en andere stukken, 1952 dec. 3 - 1953 juli 27, 52.82; 1 omslag
    - BX-83 advies droger; opdrachtgever: Rijksnijverheidsdienst Den Haag ingekomen en copieën van uitgegane brieven en andere stukken, 1953 febr. - 1953 sept. 25, 52.83; 1 omslag
    - BX-84 kwaliteit- en houbaarheidsproeven van kipeiwit; opdrachtgever: W.J.M. Timmerman, Brouwersgracht 246, Amsterdam ingekomen en copieën van uitgegane brieven en andere stukken, 1952 oct. 6 - 1953 nov. 20, 52.84; 1 omslag
    - BX-86 centrifugeren ingekomen en copieën van uitgegane brieven en andere stukken, 1952 juni 9 - 1953 oct. 8, 52.86; 1 omslag
    - BX-100 reproductie-afdeling, kosten voor derden ingekomen en copieën van uitgegane brieven en andere stukken. alfabetische rangschikking op naam van afzender of geadresseerde, 1952 jan. - 1952 dec., 52.100; 3 omslagen
    - BX-300 tekenwerk, opdrachten van derden ingekomen en copieën van uitgegane brieven en andere stukken, 1952 mrt. 22, 52.300; 1 omslag
    - BX-400 rapporten, verkoop ingekomen en copieën van uitgegane brieven en andere stukken. alfabetische rangschikking op naam van afzender of geadresseerde, 1952 jan. - 1952 dec., 52.400; 4 omslagen
    - BX-500 Afdeling octrooi-documentatie ingekomen en copieën van uitgegane brieven en andere stukken, 1952 oct. 14 - 1952 oct. 20, 52.500; 1 omslag
  - Doos 261., 261
    - CX-1 algemeen offerten en inlichtingen ingekomen en copieën van uitgegane brieven en andere stukken. alfabetische rangschikking op naam van afzender of geadresseerde, 1953 jan. - 1953 dec., 53.1; 2 omslagen
    - CX-2 drogen van aardappelpureepoeder; opdrachtgever: N.V. ten Have's Verduurzaamde groenten, Scheemda ingekomen en copieën van uitgegane brieven en andere stukken, 1953 jan. 10 - 1953 sept. 25, 53.2; 1 omslag
    - CX-3 weerstand van pijpspiraal ingekomen en copieën van uitgegane brieven en andere stuk, 1953 ongedat., 53.3; 1 omslag
    - CX-4 kroonkurken; opdrachtgever: Heijloo en Visser, Zuidkade, Boskoop ingekomen en copieën van uitgegane brieven en andere stukken, 1952 dec. 8 - 1953 febr. 20, 53.4; 1 omslag
    - CX-5 drogen van natrium-sulfiet; opdrachtgever: N.V. Chemproha, Ringdijk 658, Zwijndrecht ingekomen en copieën van uitgegane brieven en andere stukken, 1953 jan. 13 - 1953 juni 13, 53.5; 1 omslag
    - CX-6 drogen van natrium-hydrosulfiet; opdrachtgever: Kon. Ned. Zoutindustrie, Hengelo ingekomen en copieën van uitgegane brieven en andere stukken, 1953 jan. 29 - 1953 nov. 28, 53.6; 1 omslag
    - CX-6/a drogen van natrium-hydrosulfiet; opdrachtgever: Kon. Ned. Zoutindustrie, Hengelo ingekomen en copieën van uitgegane brieven en andere stukken, 1954 jan. - 1954 jan. 21, 53.6/a; 1 omslag
    - CX-7 drogen van ebonietpoeder; opdrachtgever: Pakhuismeesteren, Postbus 863, Rotterdam ingekomen en copie van uitgegane brieven en andere stukken, 1953 febr. 12 - 1953 febr. 18, 53.7; 1 omslag
    - CX-8 drogen van insecticiden; opdrachtgever: fa. Ligtermoet N.V. Rotterdam ingekomen stukken, 1953 febr. 12, 53.8; 1 omslag
    - CX-9 proef gerbera's correspondentie en andere stukken overgedragen aan Landbouworganisatie T.N.O., 1953 mrt. 3 - 1953 oct. 5, 53.9; 1 omslag
    - CX-10 rapport Sleebos; opdrachtgever: R.V.O., Den Haag copie van uitgegane brief, 1953 mrt. 5, 53.10; 1 omslag
  - Doos 262., 262
    - CX-11 hydrolyse van cellulose copieën van uitgegane brieven en stuk, 1953 mrt. - 1953 apr. 27, 53.11; 1 omslag
    - CX-12 drogen van P.V.C.-emulsie; opdrachtgever: N.V. De Bataafse Petroleum Maatschappij, Den Haag ingekomen en copieën van uitgegane brieven en andere stukken, 1952 dec. 8 - 1953 aug. 29, 53.12; 1 omslag
    - CX-13 drogen van zwarte peper; opdrachtgever: Internatio, Rotterdam ingekomen en copieën van uitgegane brieven en andere stukken, 1953 mrt. 11 - 1953 dec. 30, 53.13; 1 omslag
    - CX-14 warmtekrachtcentrale samenwerking met Instituut voor Warmte-Economie T.N.O., Delft ingekomen en copie van uitgegane brieven en ander stuk, 1953 mrt. 20 - 1953 mrt. 31, 53.14; 1 omslag
    - CX-15 persen van eiwit uit gras; opdrachtgever: Centraal Instituut voor Landbouwkundig onderzoek, Wageningen ingekomen en copieën van uitgegane brieven en andere stukken, 1953 jan. 15 - 1953 juni 2, 53.15; 1 omslag
    - CX-16 yoghurt en yoghurt-wei; opdrachtgever: Octrooibureau Sandberg, de Ruyterstraat 80, Den Haag ingekomen en copieën van uitgegane brieven en andere stukken, 1953 mrt. 21 - 1953 mei 8, 53.16; 1 omslag
    - CX-17 advies drooginstallatie; opdrachtgever: fa. Sanders, Rotterdamseweg 370, Delft copieën van uitgegane brieven en ander stuk, 1953 apr. 24 - 1953 juni 30, 53.17; 1 omslag
    - CX-18 pneumatisch drogen van lirotan; opdrachtgever: G. Ligtermoet, Vierhavenstraat 56, Rotterdam ingekomen en copieën van uitgegane brieven en ander stuk, 1953 febr. 20 - 1953 mei 4, 53.18; 1 omslag
    - CX-19 zuiveltentoonstelling 1953 ingekomen en copieën van uitgegane brieven en andere stukken, 1953 apr. 13 - 1953 juli 11, 53.19; 1 omslag
    - CX-20 verkleuren van chocolade; opdrachtgever: N.V. Biscuit- en Chocoladefabriek "Victoria", postbus 32, Dordrecht ingekomen en copieën van uitgegane brieven en andere stukken, 1953 apr. 7 - 1953 juli 8, 53.20; 1 omslag
    - CX-21 electrodialyse van glucose-oplossing ingekomen en copieën van uitgegane brieven en andere stukken, 1953 jan. 27 - 1953 juli 17, 53.21; 1 omslag
    - CX-22 centrifugeren van emulsie; opdrachtgever: N.V. Ver. Stearine-kaarsenfabrieken "Gouda-Apollo", Gouda ingekomen en copie van uitgegane brief en ander stuk, 1953 mei 8 - 1953 mei 11, 53.22; 1 omslag
  - Doos 263., 263
    - CX-23 electrodialyse, hydrodynamica ingekomen en copieën van uitgegane brieven en andere stukken, 1953 mei 15 - 1953 nov. 17, 53.23; 1 omslag
    - CX-24 koelhuis; opdrachtgever: N.V. R. Ommering Azn., Schokkerweg 48, Scheveningen ingekomen en copieën van uitgegane brieven en andere stukken, 1953 mei 26 - 1953 sept. 22, 53.24; 1 omslag
    - CX-26 zetmeelproeffabriek; opdrachtgever: Kunststoffeninstituut T.N.O. ingekomen en copieën van uitgegane brieven en andere stukken, 1953 mei 29 - 1953 dec. 9, 53.26; 1 omslag
    - CX-28 drogen van polyesters; opdrachtgever: Kunststoffeninstituut T.N.O. ingekomen en copieën van uitgegane brieven en andere stukken, 1953 juni - 1953 juli 2, 53.28; 1 omslag
    - CX-29 onderzoek van rubbermonster; opdrachtgever: Internatio, Westerstraat 29, Rotterdam copie van uitgegane brief en ander stuk, 1953 juni - 1953 juli 3, 53.29; 1 omslag
    - CX-30 stevigheid van schuim van vetemulsies; opdrachtgever: M.J. v.d. Waal, G.J. Mulderstraat 30, Rotterdam ingekomen brief en ander stuk, 1953 juli 9 - 1953 juli 14, 53.30; 1 omslag
    - CX-31 drogen van eiwit; opdrachtgever: J.H.M. Timmerman, Brouwersgracht 246, Amsterdam copie van uitgegane brief en andere stukken, 1953 juli 16 - 1953 nov. 30, 53.31; 1 omslag
    - CX-32 bleken van was; opdrachtgever: N.V. Gebr. Bolsius, Schijndel ingekomen en copieën van uitgegane brieven en andere stukken, 1953 juni 2 - 1953 dec. 29, 53.32; 1 omslag
    - CX-33 uitzouten van wei met ammonium-sulfaat ingekomen brieven en ander stuk, 1953 juli 28 - 1953 aug. 26, 53.33; 1 omslag
    - CX-35 drogen van caseïne-oplossing; opdrachtgever: Kon. Zeelandia Fabriek van Bakkerij grondstoffen H.J. Doeleman N.V. Zierikzee ingekomen en copieën van uitgegane brieven, 1953 juli 29 - 1953 sept. 1, 53.35; 1 omslag
    - CX-36 Worstverbeteraar; opdrachtgever: C.F. Th. Wellinghoff, Stadionstraat 5, Amsterdam ingekomen en copieën van uitgegane brieven en andere stukken, 1953 juli 24 - 1954 jan. 20, 53.36; 1 omslag
  - Doos 264., 264
    - CX-38 commissie luchtbehandeling samewerking met lab. voor Technologie, Wageningen ingekomen en copieën van uitgegane brieven en andere stukken, 1952 febr. 17, 53.38
    - CX-41 drogen van kurk; opdrachtgever: Gem. Energiebedrijf, Amsterdam ingekomen en copieën van uitgegane brieven en andere stukken, 1953 aug. 19 - 1954 febr. 16, 53.41; 1 omslag
    - CX-42 drogen van polymeer-emulsie; opdrachtgever: Kunststoffeninstituut T.N.O. ingekomen en copieën van uitgegane brieven en andere stukken, 1953 aug. 27 - 1954 mei 19, 53.42; 1 omslag
    - CX-43 advies verstuivingsdroger; opdrachtgever: Machinefabriek "Oosterhout", Keiweg 16, Oosterhout ingekomen en copieën van uitgegane brieven, 1953 nov. 21 - 1953 dec. 12, 53.43; 1 omslag
    - CX-44 ontzouten van zeewier-hydrolysaat; opdrachtgever: Whitbread en Co. Ltd, Chriswellstreet, London ingekomen en copieën van uitgegane brieven en andere stukken, 1953 aug. 24 - 1953 dec. 9, 53.44; 1 omslag